---
title: "PostGreSQL"
author: "Jessica Voigt"
date: "22 de maio de 2018"
output: html_document
---

Vou documentar como usar a biblioteca *RPostgreSQL* ([CRAN aqui](https://cran.r-project.org/web/packages/RPostgreSQL/RPostgreSQL.pdf)) e acessar o banco do TDP.
Tutorial [aqui] (http://www.win-vector.com/blog/2016/02/using-postgresql-in-r/)

**Conexão**

```{r, eval = FALSE}
library(RPostgreSQL)
library(dplyr)
library(knitr)

pg = dbDriver("PostgreSQL")

con = dbConnect(pg, user="read_only_user", password=pass,
                 host ="aag6rh5j94aivq.cxbz7geveept.sa-east-1.rds.amazonaws.com",
                port = 5432, dbname="ebdb")
```

Conectamos :)

Agora eu posso **fazer as querys**. No caso eu vou ver os alertas (*inspections*) que foram feitos no TDP. Mais informações sobre esse DB podem ser encontrados na [documentação da API do TDP](https://tadepe.docs.apiary.io/#)

```{r, eval = FALSE}

alertas = dbGetQuery(con, "select * from inspections i")
summary(alertas)

```

## Quantos alertas recebemos ao longo de todo o período?

O parâmetro status pode assumir os seguintes valores:

1. pending - Alerta não analisado
2. rejected - Alerta rejeitado, obra não está atrasada
3. accepted - Alerta aceito, obra está atrasada
4. sent - Alerta enviado para instância responsável
5. answered - Alerta respondido pela instância responsável
6 .discarded - Alerta descartado.

```{r, eval=FALSE}

status_names <- data.frame("status" = 1:7, situacao = c("pending", "rejected", "accepted", "sent", "answered", "discarded", "??"))

alertas %>%
  filter(created_at > 2016-08-14) %>%
  group_by(status) %>%
  summarise(alertas = n()) %>%
  left_join(status_names) %>%
  select(situacao, alertas) %>%
  kable(caption="Alertas recebidos")

```


